臺灣高等法院刑事判決　　　　　　　　96年度上訴字第3071號
上　訴　人
即　被　告　甲○○原名陳勇屹.
　　　　　　　　　　號4樓
選任辯護人　陳家慶　律師
上列上訴人因違反槍砲彈藥刀械管制條例案件，不服臺灣臺北地
方法院94年度訴字第1768號，中華民國96年6月21日第一審判決
（起訴案號：臺灣臺北地方法院檢察署94年度偵字第13335號）
，提起上訴，本院判決如下：
    主  文
原判決撤銷。
甲○○未經許可，製造可發射子彈具有殺傷力之改造手槍，處有
期徒刑伍年貳月，併科罰金新臺幣伍萬元，罰金如易服勞役，以
新臺幣壹仟元折算壹日。
扣案改造可發射子彈具有殺傷力之改造仿BERETTA廠92FS半自動
手槍（槍枝管制編號0000000000）壹把沒收。
    事  實
一、甲○○明知未經主管機關許可，不得製造、持有可發射子彈
    具有殺傷力之槍枝，竟於93年10間某日，在臺北縣三重市○
    ○路上某商店，購得仿BERETTA廠92FS半自動手槍之玩具手
    槍1把，旋即攜回臺北市信義區○○○路○段790巷24弄18號4
    樓其住處，並於93年10間，基於製造具有殺傷力之槍枝之犯
    意，以家中其父所有之電鑽，將該玩手槍槍管打通，製造可
    發射子彈具有殺傷力之改造手槍。迨94年3月30日凌晨1時許
    ，甲○○攜帶上開手槍並約竇啟宏（已通緝，另結）前往臺
    北市○○區○○路4段656號8樓立建賓館882室把玩時，於同
    時凌晨2時許，為臺北市政府警察局松山分局警員查獲。
二、案經臺北市政府警察局松山分局移送臺灣臺北地方法院檢察
    署檢察官偵查起訴。
    理  由
壹、程序方面：
    本件被告、選任辯護人及檢察官對於下列所述之其他證據資
    料，均不爭執其證據能力，本院審酌該等言詞供述及書面作
    成時之狀況，並無不宜作為證據情事，依刑事訴訟法第159
    條之5第2項規定，自得作為證據。
貳、實體方面：
一、訊據被告甲○○雖固坦承持有前開扣案槍枝等情不諱，惟矢
    口否認有製造可發射子彈具有殺傷力之改造手槍犯行，辯稱
    ：前述扣案證物因原有之槍管內有阻鐵，伊乃以電鑽將該槍
    管打通，並非車床加以車通，且槍管亦無膛線，槍枝裝入子
    彈後，即直接滑落，不能射擊，應無殺傷力等語。惟查：
(一)被告於警訊中、原審審判期日及本院審審判期日已供承曾以
    電鑽打通槍管內之阻鐵等語（見94年度核退字第1714號偵查
    卷宗第8、9頁警訊筆錄、94年度偵字第13335號偵查卷宗第
    19、20頁警訊筆錄，原審審判筆錄及本院審判筆錄），並有
    槍枝1把扣案為憑。
(二)扣案槍枝1把經檢察官送請內政部警政署刑事警察局以性能
    檢驗法鑑驗結果，認定係仿BERETTA廠92FS半自動手槍（槍
    枝管制編號0000000000）改造手槍，機械性能良好，可擊發
    適用子彈，認具殺傷力，有該局94年4月20日刑鑑字第09400
    54277號槍彈鑑定書在卷為憑（見94年度核退字第1714號偵
    查卷宗第17頁至第20頁）。嗣經原審法院再送請法務部調查
    局鑑定結果，亦認定該仿BERETTA廠92FS半自動手槍（槍枝
    管制編號0000000000）改造手槍，經取適合送鑑槍枝裝填具
    底火之子彈（9x21mm）3顆，以送鑑槍枝實際試射結果，3
    顆子彈均擊發，且由於已換裝可容彈頭通過之金屬槍管，依
    槍管結構及材質強度，認能擊發適合其發射具有殺傷力之土
    造子彈，有該局95年3月20日調科參字第09500099470號鑑定
    通知書存卷可參（見原審卷第56頁至58頁）。
(三)依被告前開供詞及槍枝鑑定結果，足見被告確有製造前開可
    發射子彈具有殺傷力之改造手槍無疑，被告辯稱：槍枝裝入
    子彈後，會直接滑落，無法射擊，不具殺傷力云云，無非空
    言，不足採信。
(四)綜上所述，本件事證明確，被告犯行堪以認定。
二、按被告行為後，刑法業於94年2月2日修正公布部分條文，並
    於95年7月1日施行。依修正後刑法第2條第1項規定：「行為
    後法律有變更者，適用行為時之法律。但行為後之法律有利
    於行為人者，適用最有利於行為人之法律。」，此條規定係
    規範行為後法律變更所生新舊法律比較適用之準據，是刑法
    第2條本身雖經修正，尚無比較新舊法之問題，應一律適用
    裁判時之現行刑法第2條，以決定適用之刑罰法律。又被告
    行為時刑法第42條第2項前段規定：「易服勞役以1元以上3
    元以下折算1日」，且依斯時罰金罰鍰提高標準條例第2條規
    定（現已刪除），易服勞役之折算標準就其原定數額提高為
    100倍折算1日，是被告行為時之易服勞役折算標準，應以銀
    元100元至300元折算1日，經折算為新臺幣後，應以新臺幣
    300元至900元折算為1日。惟修正後之刑法第42條第3項前段
    規定：「易服勞役以新臺幣1000元、2000元或3000元折算1
    日」；故比較新舊法之結果，以裁判時之新法較為有利。
    應依刑法第2條第1項但書規定，適用新法。至沒收部分則從
    屬於主刑，應適用修正前之規定。
三、次按槍砲彈藥刀械管制條例於94年1月26日公布施行，並自
    同年1月28日生效，關於未經許可製造其他可發射子彈具有
    殺傷力之各式槍砲罪，原規定在第11條第1項，修法後改列
    在同條例第8條第1項，法定刑由原規定之「5年以上有期徒
    刑，併科新臺幣1千萬元以下罰金」，提高為「無期徒刑或5
    年以上有期徒刑併科新臺幣1千萬元以下罰金」，被告行為
    後法律變更，經比較新、舊法結果，以修正前之槍砲彈藥刀
    械管制條例第11條第1項對被告有利，自應適用修正前法律
    。
四、核被告所為，係犯修正前槍砲彈藥刀械管制條例第11條第1
    項之未經許可製造可發射子彈具有殺傷力之改造手槍罪。被
    告製造前開槍枝後持有前開槍枝之低度行為，為製造之高度
    行為所吸收，不另論罪。
五、原審因予論罪科刑，固非無見。惟查：被告持以製造前開槍
    枝之電鑽1把，係被告父親所有，而非被告所有等情，已據
    被告於本院審理時供稱：「（審判長問：電鑽是不是你的？
    ）是我爸爸的，是警察在賓館查獲我之後到我家去查，有查
    到電鑽，因為是我爸爸的，沒有扣案。」等語在卷，自無庸
    諭知沒收，乃原判決認定該未扣案之電鑽1把，係被告所有
    ，供犯罪所用之物，併依刑法第38條第1項第2款之規定宣告
    沒收，尚有未洽。被告上訴意旨，否認犯罪，雖無足取，但
    查原判決既有上開可議，要屬無可維持，應予撤銷改判。爰
    審酌被告犯罪之動機、目的、手段、犯後態度以及製造具有
    殺傷力之槍枝，對於社會安全潛在之危害非輕等一切情狀，
    量處如主文第2項所示之刑，並就罰金部分諭知易服勞役之
    折算標準，以示懲儆。
六、扣案改造可發射子彈具有殺傷力之改造仿BERETTA廠92FS半
    自動手槍（槍枝管制編號0000000000）1把，係違禁物，應
    依刑法第38條第1項第1款之規定宣告沒收。
據上論斷，應依刑事訴訟法第369條第1項前段、第364條、第299
條第1項前段，修正前槍砲彈藥刀械管制條例第11條第1項，刑法
第2條第1項、第11條前段、第42條第3項、修正前刑法第38條第1
項第1款，判決如主文。
本案經檢察官柯麗鈴到庭執行職務。
中　　華　　民　　國　　96　　年　　10　　月　　3 　　日
　　　　　　　　刑事第十七庭    審判長法　官　  趙功恆
                                      法　官　  陳憲裕
　　　　　　　　　                    法　官　  高明哲
以上正本證明與原本無異。
如不服本判決，應於收受送達後十日內向本院提出上訴書狀，其
未敘述上訴之理由者並得於提起上訴後十日內向本院補提理由書
（均須按他造當事人之人數附繕本）。
                                      書記官    梁淑時
中　　華　　民　　國　　96　　年　　10　　月　　3 　　日
附錄本案論罪科刑法條全文：
修正前槍砲彈藥刀械管制條例第11條第1項：
未經許可，製造、販賣或運輸鋼筆槍、瓦斯槍、麻醉槍、獵槍、
空氣槍或第4條第1項第1款所定其他可發射金屬或子彈具有殺傷
力之各式槍砲者，處5年以上有期徒刑，併科新臺幣1千萬元以下
罰金。
